臺灣臺北地方法院刑事判決　　　　　　100年度審易字第182號
公　訴　人　臺灣臺北地方法院檢察署檢察官
被　　　告　梁大鵬
上列被告因竊盜案件，經檢察官提起公訴（100 年度偵字第1597
8 、16554 號），被告於本院審理中，就被訴事實為有罪之陳述
，經本院告知簡式審判程序意旨，並聽取公訴人及被告之意見後
，本院裁定依簡式審判程序審理，判決如下：
    主  文
梁大鵬踰越安全設備竊盜，累犯，處有期徒刑捌月。又踰越牆垣
侵入住宅竊盜，累犯，處有期徒刑玖月。應執行有期徒刑壹年貳
月。
    事  實
一、梁大鵬前因竊盜案件，分經本院以96年度簡字第3906號判決
    及97年度易字第4 號判決判處有期徒刑6 月及7 月確定，又
    經合併定應執行有期徒刑1 年，甫於民國98年9 月30日縮刑
    期滿執行完畢。仍不知悔改，先於100 年6 月7 日凌晨3 、
    4 時許，行經臺北市○○區○○路1 號1 樓許瑞豐經營之商
    店（無人居住），見該址後門氣窗未裝鐵窗，認有機可乘，
    竟意圖為自己不法之所有，基於竊盜之犯意，以徒手攀爬後
    門窗戶侵入店內（侵入建築物部分未據告訴）之方式踰越安
    全設備入內行竊，因而徒手竊得許瑞豐所有之桌上型電腦主
    機1 台、行動電話2 支（廠牌為IPHONE，序號000000000000
    000 號，內含0000000000之SIM 卡，另1 支廠牌為SONYERIC
    SSON，序號000000000000000 號，不含SIM 卡）及現金新臺
    幣（下同）3,000 元，得手離去後，除將主機棄置鄰近空屋
    外，餘均變賣花用殆盡離去。另於同年月16日凌晨某時，行
    經臺北市○○區○○路2 段390 巷4 號雷稻樟之住處，見該
    址後門堆放許多廢棄物，認似無人居住有機可乘，竟意圖為
    自己不法之所有，基於竊盜之犯意，以徒手攀爬後方圍牆開
    啟後門之方式踰越牆垣侵入該住處內，徒手竊取香菸2 條、
    洋酒2 瓶及現金約2 、3,000 元得手後離去。嗣因許瑞豐及
    雷稻樟發現失竊後，分別於同年月7 日及29日報警處理，許
    瑞豐部分，因其提供攝得梁大鵬行竊身影之監視器錄影畫面
    予臺北市政府警察局萬華分局武昌街派出所承辦員警，經警
    當場認出其前有行竊紀錄，後查得其因案在監，前往詢問後
    梁大鵬方吐實所為；雷稻璋部分，則由員警到場採集指紋，
    經比對檔存指紋後發現與梁大鵬指紋相符，詢問後梁大鵬方
    供承無誤，始查知上情。
二、案經許瑞豐及雷稻樟訴由臺北市政府警察局萬華分局報請臺
    灣臺北地方法院檢察署檢察官偵查起訴。
    理  由
一、程序部分：本件被告梁大鵬所犯係死刑、無期徒刑或最輕本
    刑為3 年以上有期徒刑以外之罪，其於審理中就被訴事實為
    有罪之陳述，經本院告知簡式審判程序之旨，並聽取當事人
    意見後，本院遂依刑事訴訟法第284 條之1 、第273 條之1
    第1 項規定裁定進行簡式審判程序，合先敘明。
二、上開事實，業據被告於偵、審中坦承不諱，核與證人即被害
    人許瑞豐、雷稻樟於警詢中證述財物失竊之情節大致相符，
    並有刑案現場勘查報告、監視器翻拍畫面、內政部警政署刑
    事警察局指紋鑑定書等件在卷可稽，是被告上開任意性之自
    白核與事實相符而可採信，本案事證明確，被告之各該犯行
    堪以認定，自均應依法論科。
三、核被告徒手攀爬後門窗戶侵入許瑞豐之店內行竊財物得手之
    所為，係犯刑法第321 條第1 項第2 款之踰越安全設備竊盜
    罪；又核被告徒手攀爬後方圍牆開啟後門侵入雷稻璋之住處
    內行竊財物得手之所為，則係犯同法第321 條第1 項第1 款
    、第2 款之踰越牆垣侵入住宅竊盜罪。被告侵入該兩處，均
    未據被害人提出侵入住宅或建築物之告訴，且後者已結合於
    所犯加重竊盜之罪質中，無更行構成侵入住宅罪之理（最高
    法院27年上字第1887號判例參照）。被告所犯該2 罪，犯意
    各別、行為時地不同，自應分論併罰。又被害人許瑞豐於警
    詢中所言店後空屋有疑似起子之工具，無積極證據證明乃被
    告行竊時所持所用，另被害人雷稻璋於警詢中所言門鎖遭破
    壞、另有西裝襯衫等物失竊等節，均無足夠積極證據證明為
    被告所為，附此敘明。查被告前因竊盜案件，分經本院以96
    年度簡字第3906號判決及97年度易字第4 號判決判處有期徒
    刑6 月及7 月確定，又經合併定應執行有期徒刑1 年，於98
    年9 月30日縮刑期滿執行完畢，此有臺灣高等法院被告前案
    紀錄表1 件附卷可參，其於5 年內故意再犯本件最重為有期
    徒刑以上之各罪，為累犯，各應依刑法第47條第1 項之規定
    加重其刑。又本案兩件竊案之查獲經過如事實攔所載，業據
    證人即員警賴莉屏於本院證述甚詳，被告亦供認無誤，且有
    監視器錄影畫面、指紋鑑定書等件在卷可稽，是被告就該兩
    案均非於具有偵查犯罪權限之員警尚不知犯罪嫌疑人之際即
    自首其犯罪，自無從邀得自首減刑之寬典，併此指明。
四、爰審酌被告正值青壯，竟不思進取、貪圖不勞而獲，屢屢恣
    意竊取他人財物，嚴重蔑視他人之財產權，惟此次犯後始終
    坦承犯行，態度尚可，但所竊得之手機、現金等物仍未能歸
    還予被害人，暨被告之素行、生活狀況、犯罪之動機、目的
    、手段、所竊之物價值高低等一切情狀，各量處如主文所示
    之刑，並定其應執行之刑如主文所示。
據上論斷，應依刑事訴訟法第284 條之1 、第273 條之1 第1 項
、第299 條第1 項前段，刑法第321 條第1 項第1 款、第2 款、
第51條第5 款、第47條第1 項，判決如主文。
本案經檢察官葉雅婷到庭執行職務。
中    華    民    國   100    年    10    月    31    日
                  刑事第二十一庭  法  官  吳勇毅
上正本證明與原本無異。
如不服本判決應於收受送達後10日內向本院提出上訴書狀，並應
敘述具體理由；其未敘述上訴理由者，應於上訴期間屆滿後20日
內向本院補提理由書（均須按他造當事人之人數附繕本）「切勿
逕送上級法院」。告訴人或被害人如對於本判決不服者，應具備
理由請求檢察官上訴，其上訴期間之計算係以檢察官收受判決正
本之日期為準。
                                  書記官  游秀珠
中    華    民    國   100    年    11    月    1     日
附錄本案論罪科刑法條全文：
中華民國刑法第321條
（加重竊盜罪）
犯竊盜罪而有下列情形之一者，處6 月以上、5 年以下有期徒刑
，得併科新臺幣10萬元以下罰金：
一、侵入住宅或有人居住之建築物、船艦或隱匿其內而犯之者。
二、毀越門扇、牆垣或其他安全設備而犯之者。
三、攜帶兇器而犯之者。
四、結夥三人以上而犯之者。
五、乘火災、水災或其他災害之際而犯之者。
六、在車站、埠頭、航空站或其他供水、陸、空公眾運輸之舟、
    車、航空機內而犯之者。
前項之未遂犯罰之。